臺灣板橋地方法院刑事裁定　　　　　　　　　　　九十一年度交聲字第一八一號
　　移 送機 關　交通部公路總局臺北區監理所
　　異　議　人　乙○○　男　四.
右列受處分人因違反道路交通管理處罰條例案件，對於交通部公路局臺北區監理所民
國九十一年十月八日所為之處分（原處分案號：北監五字第裁四○─ＡＸ00000
00號），聲明異議，本院裁定如左：
    主  文
異議駁回。
    理  由
一、本件異議意旨略以：異議人黃健和於民國九十一年六月七日十時二十八分許，將
    其所有車牌號碼為ＧＢ─五五０三號自用一般小客車，停放於臺北縣中和市○○
    路六之三號繪有禁止停車線之處，經警員拍攝相片逕行舉發，惟舉發當時車子並
    未熄火，駕駛人亦未離座，此由舉發照片以放大鏡觀察即可辨識駕駛人頭部之輪
    廓，故係保持可立即行駛之狀態，與道路交通管理處罰條例第五十六條第一項第
    四款處罰之要件不符，原處分機關遽以裁罰，實難干服，為此請求撤銷原處分云
    云。
二、按交通法庭認為聲明異議無理由者，應以裁定駁回之，道路交通案件處理辦法第
    十九條定有明文。次按「汽車駕駛人停車時，有左列情形之一者，處新臺幣六百
    元以上一千二百元以下罰鍰：四在設有禁止停車標誌、標線之處所停車者。」
    道路交通管理處罰條例第五十六條第一項第四款亦規定甚明。再按「標線依其型
    態原則上分類如左：一(四)黃實線：設於路側者，用以禁止停車；設於中央分向島
    兩側者，用以分隔對向車流。」、「禁制標線區分如左：一縱向標線(四)禁止停車
    線。」、「禁止停車線，用以指示禁止停車路段，以劃設於道路緣石正面及頂面
    為原則，無緣石之道路得標繪於路面上，距路面邊緣以三○公分為度。」，道路
    交通標誌標線號誌設置規則第一百四十九條第一項第一款第四目、第一六四條第
    一第四目、第一百六十八條第一項亦有明文足據。
三、本件受處分人即異議人黃健和於九十一年六月七日十時二十八分許，將其所有車
    牌號碼為ＧＢ─五五０三號自用一般小客車，停放於臺北縣中和市○○路六之三
    號繪有禁止停車線之處，經警員拍攝相片逕行舉發，嗣由原處分機關以其違反道
    路交通管理處罰條例第五十六條第一項第四款之規定，裁處罰鍰新臺幣（下同）
    九百元之事實，有臺北縣政府警察局九十一年六月二十四日北市警交大字第ＡＸ
    0000000號舉發違反道路交通管理事件通知單、原處分機關九十一年十月
    八日北監五字第裁四○─ＡＸ0000000號裁決書，及臺北市政府警察局士
    林分局九十一年七月二十五日北市警士分文字第０九一六三０八二０００號函影
    本各乙份、違規採證相片正本各一份在卷可稽，足堪認定。異議人雖辯稱伊於舉
    發當時，車子並未熄火，駕駛人並未離座，此由舉發照片以放大鏡觀察即可辨識
    駕駛人頭部之輪廓，故係保持可立即行駛之狀態，與道路交通管理處罰條例第五
    十六條第一項第四款處罰之要件不符云云，按道路交通管理處罰條例第三條第一
    項第九款對臨時停車固定義為：指車輛因上、下、人、客，裝卸物品，其引擎未
    熄火，停止時間未滿三分鐘，保持立即行駛之狀態。惟查，本件舉發拍照之員警
    甲○○到庭結證稱：「（問：是否確定車上沒有人？）我確定車上沒有駕駛人，
    通常我的取締方法，黃線若有駕駛人我不會拍，因為可以暫停三分鐘，黃線若有
    駕駛人且沒有熄火，我就不會拍，紅線則不論有無駕駛人都不能停車。」等語甚
    詳在卷，況本院觀之當日採證照片，實亦無法辨識出確有駕駛人頭部之輪廓，是
    異議人上開違規事證明確，異議人諉稱當時有駕駛人並未離座云云，惟卻無法舉
    證以實其說，委無足採。綜上所述，本件異議人既於繪有禁止停車線之處停車，
    其違規之事實甚明，而所執異議之理由亦無可採，從而原處分機關據以援引道路
    交通管理處罰條例第五十六條第一項第四款之規定，裁處罰鍰九百元，核無不當
    ，本件異議為無理由，應予駁回。
三、應依道路交通案件處理辦法第十九條，裁定如主文。
中      華      民      國      九十一      年      十二  月    三十    日
                              臺灣板橋地方法院交通法庭
                                      法  官  吳幸娥
右正本證明與原本無異
如不服本裁定應於送達後五日內向本院提出抗告狀
                                      書記官  洪惠玲
中      華      民      國      九十一      年    十二    月    三十    日
